【裁判字號】    99,監,69
【裁判日期】    990630
【裁判案由】    選定監護人
【裁判全文】
臺灣嘉義地方法院民事裁定  99年度監字第69號
聲  請  人    黃仁
相  對  人    乙○○
上列聲請人聲請選定受監護宣告人監護人事件，本院裁定如下：
    主  文
選定黃仁（民國○○年○月○○日生，身分證統一編號：Ｚ00000000
0號）為相對人黃粲堂（民國○○年○月○○日生，身分證統一編號：
Ｚ000000000號）之監護人。
指定甲○○○為會同開具財產清冊之人。
聲請費用新臺幣1,000元由相對人負擔。
    理  由
一、聲請意旨略以：相對人為聲請人之子，相對人前經鈞院97禁
    字第36號民事裁定宣告為禁治產人。因原監護人即相對人之
    妻林鈺祺與相對人業已離婚，聲請人係相對人之父願擔任監
    護人，以利日後代為處理事務，爰依法請求選定聲請人為相
    對人之監護人，及指定相對人之母親甲○○○為會同開具財
    產清冊之人等語。
二、按民法總則中華民國97年5月2日修正之條文施行前，已為禁
    治產宣告者，視為已為監護宣告；繫屬於法院之禁治產事件
    ，其聲請禁治產宣告者，視為聲請監護宣告；聲請撤銷禁治
    產宣告者，視為聲請撤銷監護宣告；並均於修正施行後，適
    用修正後之規定，民法總則施行法第4條第2項定有明文。上
    開民法總則中華民國97年5月2日修正之條文，業於98年11月
    23日施行，故相對人黃粲堂應視為已受監護宣告，合先敘明
    。
三、次按受監護宣告之人應置監護人；法院為監護之宣告時，應
    依職權就配偶、四親等內之親屬、最近一年有同居事實之其
    他親屬、主管機關、社會福利機構或其他適當之人選定一人
    或數人為監護人，並同時指定會同開具財產清冊之人；法院
    選定監護人時，應依受監護宣告之人之最佳利益，優先考量
    受監護宣告之人之意見，審酌一切情狀，並注意下列事項：
    一、受監護宣告之人之身心狀態與生活及財產狀況。二、受
    監護宣告之人與其配偶、子女或其他共同生活之人間之情感
    狀況。三、監護人之職業、經歷、意見及其與受監護宣告之
    人之利害關係。四、法人為監護人時，其事業之種類與內容
    ，法人及其代表人與受監護宣告之人之利害關係，修正後之
    民法第1110條、第1111條第1項、第1111條之1分別定有明文
    。
四、聲請人主張相對人前經本院宣告為監護宣告之人，又相對人
    與其妻林鈺祺於99年5月17日經法院判決離婚確定等情，有
    戶籍謄本在卷可參，並經本院依職權調閱本院97年度禁字第
    36號民事卷宗查核無訛，自堪信為真實；又查本件聲請人及
    訴外人甲○○○分別係相對人之父、母，有戶籍謄本在卷可
    稽，本院綜合上情，認應由聲請人任本件受監護宣告之人之
    監護人，較能符合受監護宣告之人之最佳利益，爰選定聲請
    人為受監護宣告之人之監護人，及指定甲○○○為會同開具
    財產清冊之人。從而，聲請人上開聲請，即屬正當，應予准
    許。
五、依非訟事件法第21條第2項，裁定如主文。
中    華    民    國    99    年    6     月    30    日
                  家事法庭    法  官  黃仁勇
以上為正本係照原本作成。
如對本裁定抗告須於裁定送達後10日內向本院提出抗告狀，並應
繳納抗告費新臺幣1000元。
中    華    民    國    99    年    6     月    30    日
                              書記官  孫靜芳

司法院資訊處製作；財團法人民間司法改革基金會備份。
